{"present": {"1 Singular": {"Affirmative": "aithris\u00edm", "Question": "an aithris\u00edm?", "Negative": "n\u00ed aithris\u00edm"}, "2 Singular": {"Affirmative": "aithris\u00edonn t\u00fa", "Question": "an aithris\u00edonn t\u00fa?", "Negative": "n\u00ed aithris\u00edonn t\u00fa"}, "3 Singular": {"Male": {"Affirmative": "aithris\u00edonn s\u00e9", "Question": "an aithris\u00edonn s\u00e9?", "Negative": "n\u00ed aithris\u00edonn s\u00e9"}, "Female": {"Affirmative": "aithris\u00edonn s\u00ed", "Question": "an aithris\u00edonn s\u00ed?", "Negative": "n\u00ed aithris\u00edonn s\u00ed"}}, "1 Plural": {"Compressed": {"Affirmative": "aithris\u00edmid", "Question": "an aithris\u00edmid?", "Negative": "n\u00ed aithris\u00edmid"}, "Extended": {"Affirmative": "aithris\u00edonn muid", "Question": "an aithris\u00edonn muid?", "Negative": "n\u00ed aithris\u00edonn muid"}}, "2 Plural": {"Affirmative": "aithris\u00edonn sibh", "Question": "an aithris\u00edonn sibh?", "Negative": "n\u00ed aithris\u00edonn sibh"}, "3 Plural": {"Affirmative": "aithris\u00edonn siad", "Question": "an aithris\u00edonn siad?", "Negative": "n\u00ed aithris\u00edonn siad"}, "Passive": {"Affirmative": "aithris\u00edtear", "Question": "an aithris\u00edtear?", "Negative": "n\u00ed aithris\u00edtear"}}, "future": {"1 Singular": {"Affirmative": "aithriseoidh m\u00e9", "Question": "an aithriseoidh m\u00e9?", "Negative": "n\u00ed aithriseoidh m\u00e9"}, "2 Singular": {"Affirmative": "aithriseoidh t\u00fa", "Question": "an aithriseoidh t\u00fa?", "Negative": "n\u00ed aithriseoidh t\u00fa"}, "3 Singular": {"Male": {"Affirmative": "aithriseoidh s\u00e9", "Question": "an aithriseoidh s\u00e9?", "Negative": "n\u00ed aithriseoidh s\u00e9"}, "Female": {"Affirmative": "aithriseoidh s\u00ed", "Question": "an aithriseoidh s\u00ed?", "Negative": "n\u00ed aithriseoidh s\u00ed"}}, "1 Plural": {"Compressed": {"Affirmative": "aithriseoimid", "Question": "an aithriseoimid?", "Negative": "n\u00ed aithriseoimid"}, "Extended": {"Affirmative": "aithriseoidh muid", "Question": "an aithriseoidh muid?", "Negative": "n\u00ed aithriseoidh muid"}}, "2 Plural": {"Affirmative": "aithriseoidh sibh", "Question": "an aithriseoidh sibh?", "Negative": "n\u00ed aithriseoidh sibh"}, "3 Plural": {"Affirmative": "aithriseoidh siad", "Question": "an aithriseoidh siad?", "Negative": "n\u00ed aithriseoidh siad"}, "Passive": {"Affirmative": "aithriseofar", "Question": "an aithriseofar?", "Negative": "n\u00ed aithriseofar"}}, "past": {"1 Singular": {"Affirmative": "d'aithris m\u00e9", "Question": "ar aithris m\u00e9?", "Negative": "n\u00edor aithris m\u00e9"}, "2 Singular": {"Affirmative": "d'aithris t\u00fa", "Question": "ar aithris t\u00fa?", "Negative": "n\u00edor aithris t\u00fa"}, "3 Singular": {"Male": {"Affirmative": "d'aithris s\u00e9", "Question": "ar aithris s\u00e9?", "Negative": "n\u00edor aithris s\u00e9"}, "Female": {"Affirmative": "d'aithris s\u00ed", "Question": "ar aithris s\u00ed?", "Negative": "n\u00edor aithris s\u00ed"}}, "1 Plural": {"Compressed": {"Affirmative": "d'aithris\u00edomar", "Question": "ar aithris\u00edomar?", "Negative": "n\u00edor aithris\u00edomar"}, "Extended": {"Affirmative": "d'aithris muid", "Question": "ar aithris muid?", "Negative": "n\u00edor aithris muid"}}, "2 Plural": {"Affirmative": "d'aithris sibh", "Question": "ar aithris sibh?", "Negative": "n\u00edor aithris sibh"}, "3 Plural": {"Compressed": {"Affirmative": "d'aithris siad", "Question": "ar aithris siad?", "Negative": "n\u00edor aithris siad"}, "Extended": {"Affirmative": "d'aithris\u00edodar", "Question": "ar aithris\u00edodar?", "Negative": "n\u00edor aithris\u00edodar"}}, "Passive": {"Affirmative": "aithris\u00edodh", "Question": "ar aithris\u00edodh?", "Negative": "n\u00edor aithris\u00edodh"}}, "condi": {"1 Singular": {"Affirmative": "d'aithriseoinn", "Question": "an aithriseoinn?", "Negative": "n\u00ed aithriseoinn"}, "2 Singular": {"Affirmative": "d'aithriseof\u00e1", "Question": "an aithriseof\u00e1?", "Negative": "n\u00ed aithriseof\u00e1"}, "3 Singular": {"Male": {"Affirmative": "d'aithriseodh s\u00e9", "Question": "an aithriseodh s\u00e9?", "Negative": "n\u00ed aithriseodh s\u00e9"}, "Female": {"Affirmative": "d'aithriseodh s\u00ed", "Question": "an aithriseodh s\u00ed?", "Negative": "n\u00ed aithriseodh s\u00ed"}}, "1 Plural": {"Compressed": {"Affirmative": "d'aithriseoimis", "Question": "an aithriseoimis?", "Negative": "n\u00ed aithriseoimis"}, "Extended": {"Affirmative": "d'aithriseodh muid", "Question": "an aithriseodh muid?", "Negative": "n\u00ed aithriseodh muid"}}, "2 Plural": {"Affirmative": "d'aithriseodh sibh", "Question": "an aithriseodh sibh?", "Negative": "n\u00ed aithriseodh sibh"}, "3 Plural": {"Compressed": {"Affirmative": "d'aithriseoid\u00eds", "Question": "an aithriseoid\u00eds?", "Negative": "n\u00ed aithriseoid\u00eds"}, "Extended": {"Affirmative": "d'aithriseodh siad", "Question": "an aithriseodh siad?", "Negative": "n\u00ed aithriseodh siad"}}, "Passive": {"Affirmative": "d'aithriseofa\u00ed", "Question": "an aithriseofa\u00ed?", "Negative": "n\u00ed aithriseofa\u00ed"}}, "imper": {"1 Singular": {"Affirmative": "aithris\u00edm!", "Negative": "n\u00e1 haithris\u00edm!"}, "2 Singular": {"Affirmative": "aithris!", "Negative": "n\u00e1 haithris!"}, "3 Singular": {"Male": {"Affirmative": "aithris\u00edodh s\u00e9!", "Negative": "n\u00e1 haithris\u00edodh s\u00e9!"}, "Female": {"Affirmative": "aithris\u00edodh s\u00ed!", "Negative": "n\u00e1 haithris\u00edodh s\u00ed!"}}, "1 Plural": {"Compressed": {"Affirmative": "aithris\u00edmis!", "Negative": "n\u00e1 haithris\u00edmis!"}, "Extended": {"Affirmative": "aithris\u00edodh muid!", "Negative": "n\u00e1 haithris\u00edodh muid!"}}, "2 Plural": {"Affirmative": "aithris\u00edg\u00ed!", "Negative": "n\u00e1 haithris\u00edg\u00ed!"}, "3 Plural": {"Compressed": {"Affirmative": "aithris\u00edd\u00eds!", "Negative": "n\u00e1 haithris\u00edd\u00eds!"}, "Extended": {"Affirmative": "aithris\u00edodh siad!", "Negative": "n\u00e1 haithris\u00edodh siad!"}}, "Passive": {"Affirmative": "aithris\u00edtear!", "Negative": "n\u00e1 haithris\u00edtear!"}}, "pastConti": {"1 Singular": {"Affirmative": "d'aithris\u00ednn", "Question": "an aithris\u00ednn?", "Negative": "n\u00ed aithris\u00ednn"}, "2 Singular": {"Affirmative": "d'aithris\u00edte\u00e1", "Question": "an aithris\u00edte\u00e1?", "Negative": "n\u00ed aithris\u00edte\u00e1"}, "3 Singular": {"Male": {"Affirmative": "d'aithris\u00edodh s\u00e9", "Question": "an aithris\u00edodh s\u00e9?", "Negative": "n\u00ed aithris\u00edodh s\u00e9"}, "Female": {"Affirmative": "d'aithris\u00edodh s\u00ed", "Question": "an aithris\u00edodh s\u00ed?", "Negative": "n\u00ed aithris\u00edodh s\u00ed"}}, "1 Plural": {"Compressed": {"Affirmative": "d'aithris\u00edmis", "Question": "an aithris\u00edmis?", "Negative": "n\u00ed aithris\u00edmis"}, "Extended": {"Affirmative": "d'aithris\u00edodh muid", "Question": "an aithris\u00edodh muid?", "Negative": "n\u00ed aithris\u00edodh muid"}}, "2 Plural": {"Affirmative": "d'aithris\u00edodh sibh", "Question": "an aithris\u00edodh sibh?", "Negative": "n\u00ed aithris\u00edodh sibh"}, "3 Plural": {"Compressed": {"Affirmative": "d'aithris\u00edd\u00eds", "Question": "an aithris\u00edd\u00eds?", "Negative": "n\u00ed aithris\u00edd\u00eds"}, "Extended": {"Affirmative": "d'aithris\u00edodh siad", "Question": "an aithris\u00edodh siad?", "Negative": "n\u00ed aithris\u00edodh siad"}}, "Passive": {"Affirmative": "d'aithris\u00edt\u00ed", "Question": "an aithris\u00edt\u00ed?", "Negative": "n\u00ed aithris\u00edt\u00ed"}}, "subj": {"1 Singular": {"Affirmative": "go n-aithris\u00ed m\u00e9", "Negative": "n\u00e1r aithris\u00ed m\u00e9"}, "2 Singular": {"Affirmative": "go n-aithris\u00ed t\u00fa", "Negative": "n\u00e1r aithris\u00ed t\u00fa"}, "3 Singular": {"Male": {"Affirmative": "go n-aithris\u00ed s\u00e9", "Negative": "n\u00e1r aithris\u00ed s\u00e9"}, "Female": {"Affirmative": "go n-aithris\u00ed s\u00ed", "Negative": "n\u00e1r aithris\u00ed s\u00ed"}}, "1 Plural": {"Compressed": {"Affirmative": "go n-aithris\u00edmid", "Negative": "n\u00e1r aithris\u00edmid"}, "Extended": {"Affirmative": "go n-aithris\u00ed muid", "Negative": "n\u00e1r aithris\u00ed muid"}}, "2 Plural": {"Affirmative": "go n-aithris\u00ed sibh", "Negative": "n\u00e1r aithris\u00ed sibh"}, "3 Plural": {"Affirmative": "go n-aithris\u00ed siad", "Negative": "n\u00e1r aithris\u00ed siad"}, "Passive": {"Affirmative": "go n-aithris\u00edtear", "Negative": "n\u00e1r aithris\u00edtear"}}, "verbal noun": "aithris", "verbal adjective": "aithriste"}